# 集团内部借款利息资本化在合并报表的抵消

提问人：空阔 时间：2014-07-29 14:51:34
请问各位前辈，母公司借给子公司一笔借款，子公司将其利息资本化了，在合并报表的时候，应该抵消的是在建工程还是财务费用呢？

回答人：chenyiwei
1 、母公司借款给子公司的资金来源是什么？如果来源于外部借款的，则该外部借款属于专门借款还是一般借款？ 2 、母公司借款给子公司时，相关借款合同是否明确为专门借款？子公司取得借款后是否专户存储、专款专用，按专门借款管理？ 3 、在母公司从外部借入的资金、母公司借给子公司的资金、子公司的资本支出这三者之间，有无清晰、明确、可跟踪的直接对应关系？

提问人：wjcpa9568 时间：2015-07-04 16:38:12
请教陈总， 如子公司将资本化利息计入了在建工程或存货，那合并抵消时，对于资本化的利息如何抵消？

回答人：chenyiwei
请参考《瑞华研究 2010 ～ 2014 汇编》之“问题1-1-32（集团统贷统还的借款费用资本化问题）”、“问题1-1-33（合并报表和个别报表对利息资本化的处理问题）”。